Inventaris van het archief van het Ministerie van Waterstaat: Afdeling Loodswezen, 1940-1945
Nationaal Archief, Den Haag
Ministerie van Waterstaat: Afdeling Loodswezen
Waterstaat / Loodswezen
1940-1945
W23224
2.30 meter; 19 inventarisnummers.
Normale geschreven, getypte en gedrukte documenten, geen bijzondere handschriften.
Nationaal Archief, Den Haag
Ministerie van Waterstaat / Afdeling Loodswezen (1940-1945)
In de periode 1940-1945 was het Ministerie van Waterstaat tijdelijk belast met de zorg voor het Loodswezen. Het archief bevat de serie nagenoeg complete verbalen over deze periode. De eigentijdse toegangen ontbreken.
Archiefvorming
Geschiedenis van de archiefvormer
Tot mei 1940 was het Ministerie van Defensie belast met het loodswezen. Na de Duitse inval in mei 1940 werden de werkzaamheden ondergebracht bij een bureau van de rijkscommissaris, het Kommissoriat für See- und Binnenschiffahrt. In juni 1940 werd het departement van Waterstaat met de zorg voor het loodswezen belast. Op 1 juli 1945 keerde de taak weer terug naar het Ministerie van Defensie.
Geschiedenis van het archiefbeheer
De verwerving van het archief
Overbrenging van een overheidsarchief
MAISAO-WOTAP; 2.16
Aanwijzingen voor de gebruiker
Openbaarheidsbeperkingen
Volledig openbaar.
Materiële beperkingen
Aanvraaginstructie
Openbare archiefstukken kunnen online worden aangevraagd en gereserveerd. U kunt dit ook via de terminals in de studiezaal van het Nationaal Archief doen. Om te kunnen reserveren dient u de volgende stappen te volgen:
U maakt een profiel aan op www.gahetna.nl, en logt vervolgens in
Via de archiefinventaris (alleen de beschrijvingen met rode nummers) selecteert u het gewenste archiefstuk door op de knop 'Reserveren' te klikken
In het volgende scherm geeft u aan op welke dag u het archiefstuk wilt inzien
Indien u zich bevindt in de studiezaal en een tafelnummer heeft ontvangen kunt u dit nummer vermelden. Als u geen tafelnummer heeft kunt u tafelnummer 777 laten staan
Vervolgens bevestigt u uw reservering door deze te versturen.
Verwant materiaal
Beschikbaarheid van kopieën
Verwante archieven
2.12.10 - Inventaris van het Marine / Loodswezen Archief van het Ministerie van Marine: Afdeling Loodswezen (Afdeling IV), 1822-1928 (1931)
Beschrijving van de series en archiefbestanddelen
- Verbalen., 1940-1945; 1-19; 19 dozen
  1. De eigentijdse toegangen werden niet aangetroffen.
  2. Het verbaal over juni 1944 werd niet aangetroffen.
  - 1940 juni 24 - aug. 31, 1
  - 1940 sept. 02 - okt. 31, 2
  - 1940 nov. 01 - dec. 28, 3
  - 1941 jan. 02 - feb. 27, 4
  - 1941 mrt. 01 - apr. 30, 5
  - 1941 mei 01 - juni 30, 6
  - 1941 juli 02 - sept. 30, 7
  - 1941 okt. 01 - dec. 31, 8
  - 1942 jan. 02 - mrt. 31, 9
  - 1942 apr. 01 - juni 30, 10
  - 1942 juli 01 - aug. 31, 11
  - 1942 sept. 01 - okt. 31, 12
  - 1942 nov. 02 - dec. 28, 13
  - 1943 jan. 02 - mrt. 31, 14
  - 1943 apr. 01 - juni 30, 15
  - 1943 juli 02 - sept. 30, 16
  - 1943 okt. 01 - dec. 30, 17
  - 1944 jan. 03 - mei 30, 18
  - 1944 juli 01 - 1945 aug. 09, 19